【裁判字號】    95,抗,644
【裁判日期】    951227
【裁判案由】    變更章程
【裁判全文】
臺灣臺北地方法院民事裁定               95年度抗字第644號
抗  告  人  甲○○
上列抗告人因與相對人財團法人台灣機電工程服務社間請求變更
章程事件，抗告人對於民國95年8月15日本院所為之95年度法字
第89號裁定提起抗告，本院裁定如下：
    主  文
抗告駁回。
抗告程序費用新台幣壹仟元由抗告人負擔。
    理  由
一、抗告意旨略以：抗告人因配合經濟部指示及政策，為提高相
    對人財團法人台灣機電工程服務社之組織能力，並發揮其功
    能，經財團法人台灣機電工程服務社修訂捐助章程第5條至
    第7條、第10條、第11條關於董事、監察人遴選方式，並修
    正第24條之文字敘述後，送請經濟部核准，並向本院提出聲
    請變更章程。該變更後之內容並無不法情事，且無違反財團
    法人設立目的，自應允許當事人自行約定。原審駁回聲請，
    與法未洽，為此提起本件抗告，請求廢棄爰裁定云云。
二、按財團之組織及其管理方法，由捐助人以捐助章程或遺囑定
    之。捐助章程或遺囑所定之組織不完全，或重要之管理方法
    不具備者，法院得因主管機關、檢察官或利害關係人之聲請
    ，為必要之處分；又為維持財團之目的或保存其財產，法院
    得因捐助人、董事、主管機關、檢察官或利害關係人之聲請
    ，變更其組織，民法第62條、第63條定有明文。依此規定，
    財團法人聲請裁定准許變更章程，即需釋明捐助章程所定之
    組織有不完全、重要之管理方法不具備、為維持財團之目的
    或保存其財產為要件。
三、經查，本件抗告人僅以修訂之章程未違背法令、係配合經濟
    部指示為聲請變更章程之事由，核與前揭民法規定之法定要
    件已有不符。抗告人復未說明財團法人台灣機電工程服務社
    之捐助章程所定之組織不完全，或重要之管理方法不具備之
    事，亦未說明如不准予變更，將有礙為維持財團之目的或保
    存其財產之情，並提供適切證據以資釋明，僅泛稱修訂章程
    係為提高財團法人之組織能力、發揮財團法人功能云云，亦
    與首揭說明不符。
四、從而，本件抗告人聲請變更財團法人台灣機電工程服務社捐
    助章程，與法未符，不應准許。原裁定以抗告人之聲請與原
    捐助人之意思及捐助章程相違背，同時亦非屬於關於財團法
    人存續之必要修正為由，駁回抗告人之聲請，並無不當。抗
    告論旨指摘原裁定不當，求予廢棄，為無理由，應予駁回。
五、據上論結，本件抗告為無理由，依非訟事件法第46條、第21
    條第2項、民事訴訟法第495條之1第1項、第449條第1項、第
    78條，裁定如主文。
中    華    民    國    95    年    12    月    27    日
                    民事第三庭  審判長法  官  吳光釗
                                      法  官  鄭佾瑩
                                      法  官  林振芳
以上正本係照原本作成。
本裁定不得抗告。
中    華    民    國    95    年    12    月    27    日
                                      書記官  李淑芬


司法院資訊處製作；財團法人民間司法改革基金會備份。
